【裁判字號】    98,訴,597
【裁判日期】    981125
【裁判案由】    強盜
【裁判全文】
臺灣高雄地方法院刑事判決               98年度訴字第597號
公  訴  人  臺灣高雄地方法院檢察署檢察官
被      告  甲○○
                    另案在臺灣高雄第二監獄執行中
指定辯護人  吳忠諺律師
上列被告因強盜案件，經檢察官提起公訴（98年度偵字第9413號
），本院判決如下：
    主  文
甲○○犯攜帶兇器強盜罪，累犯，處有期徒刑捌年陸月。
    事  實
一、甲○○前因搶奪等案件，經本院以94年度訴字第3605號判決
    ，判處有期徒刑8 月、4 月，應執行有期徒刑11月確定，另
    因竊盜案件，經本院以95年度易字第681 號判決，判處有期
    徒刑7 月確定（嗣經本院以96年度聲減字第116 號裁定，減
    刑為有期徒刑3 月15日），上開2 案接續執行，於民國96年
    7 月16日執行完畢。詎其仍不知悔改，基於意圖為自己不法
    所有之犯意，於98年3 月26日上午11時35分許，攜帶不詳之
    人所有、客觀上足供為兇器使用之美工刀1 把，至址設高雄
    市新興區○○○街210 號之「秀莉SPA 生活館」，見負責人
    乙○○獨自在店內美容床上休息，即持上開美工刀抵住乙○○脖子，要求乙○○交付新臺幣（下同）2000元之現金，嗣
    經乙○○表示需起身至櫃檯抽屜查看有無零用金後，甲○○
    即改以上開美工刀抵住乙○○腹部，隨同乙○○至店內櫃檯
    處，而經乙○○打開店內櫃檯抽屜查看後，因僅餘4 元之現
    金，甲○○乃要求乙○○開啟櫃檯其他抽屜，查看有無其他
    財物，之後甲○○在其他抽屜內發現鑽石戒指及雷達牌手錶
    各1 只，即利用乙○○因遭其以美工刀抵住身體之強暴手段
    而不能抗拒之狀態，強行將乙○○所有之上開鑽石戒指及雷
    達牌手錶取走，而乙○○因見被告取走上開財物，思欲奪回
    該等物品，遂與甲○○發生拉扯，因而遭甲○○以前開美工
    刀劃傷右手虎口（傷害部分未據告訴），甲○○並藉此機會
    迅速逃離該處。嗣因乙○○報警處理，經警調閱附近監視錄
    影畫面，始循線查悉上情。
二、案經高雄市政府警察局新興分局移送臺灣高雄地方法院檢察
    署檢察官偵查起訴。
    理  由
壹、對於證據能力之判斷
一、按被告以外之人於審判外之言詞或書面陳述，除法律有規定
    者外，不得作為證據，刑事訴訟法第159 條第1 項定有明文
    。又被告以外之人於審判外之陳述，雖不符前4 條之規定，
    而經當事人於審判程序同意作為證據，法院審酌該言詞陳述
    或書面陳述作成時之情況，認為適當者，亦得為證據。當事
    人、代理人或辯護人於法院調查證據時，知有第159 條第1
    項不得為證據之情形，而未於言詞辯論終結前聲明異議者，
    視為有前項之同意，刑事訴訟法第159 條之5 亦定有明文。
    卷附高雄市政府警察局新興分局現場勘察報告、高雄市政府
    警察局函文、內政部警政署刑事警察局鑑驗書，係被告以外
    之人於審判外之書面陳述，而檢察官、被告甲○○及其辯護
    人，就上開書面陳述，未於本院審理過程中聲明異議，本院
    並審酌前開書面陳述作成時之情況均屬正常，所取得過程並
    無瑕疵，且與本案相關之待證事實具有關連性，認適當作為
    證據，依前開刑事訴訟法第159 條之5 之規定，上開陳述均
    具有證據能力。另本件被害人乙○○於警詢中之陳述，乃被
    告以外之人於審判外之言詞陳述，且經被告辯護人於本院審
    理中主張其無證據能力，復查無其他依法得為證據之情事，
    依上開條文規定，自不得作為證據。惟刑事訴訟法第159 條
    第1 項所規定禁止作為證據者，僅係禁止作為認定犯罪事實
    及法律效果之實質證據，至於作為證明其他證據證明力之彈
    劾證據，則屬自由證明範圍，要非為法所禁止。是被害人於
    警詢中所為之陳述，仍得作為其於偵訊及本院審理時所為證
    詞之彈劾證據，不受刑事訴訟法第159 條第1 項之限制，併
    予敘明。
二、次按，被告以外之人於偵查中向檢察官所為之陳述，除顯有
    不可信之情況者外，得為證據，刑事訴訟法第159 條之1 第
    2 項定有明文。本件被害人於檢察官偵查中所為之證述內容
    ，業經其具結擔保該等證詞之真實性，且經本院提示後，檢
    察官、被告及其辯護人，對上開證詞之證據能力不爭執，復
    於本院審理中到庭接受詰問，對被告之詰問權已有所保障，
    而綜合本案全部卷證，並無發現顯不可信之情事，復與本案
    相關之待證事實具有關連性，依前揭刑事訴訟法第159 條之
    1 第2 項規定，自應具有證據能力。
三、錄影監視畫面、相片等物，均係利用機械力攝錄畫面後，再
    將該等畫面客觀、自然呈現之物，此與「供述證據」係供述
    者對於有關體驗之事實，經由知覺、記憶、表現、敘述或敘
    述性動作等過程予以傳達者自為不同，其本質上屬物證之一
    種，非屬供述證據，不適用傳聞法則。又行動電話之通聯紀
    錄，乃該行動電話門號所屬電信業者之電腦系統，就該行動
    電話門號所為每次通話之紀錄，亦非屬供述證據，不適用傳
    聞法則。因此，卷附蒐證相片、監視錄影翻拍相片、被告本
    人相片、行動電話通聯紀錄等證據，既與被告本件犯行有相
    當之關聯性，且非不法取得，自應具有證據能力。
貳、實體方面
一、訊據被告矢口否認有何上開強盜犯行，辯稱：伊原本住在高
    雄市新興區○○○路200 號，於案發前數日，搬到高雄市○
    鎮區○○路573 巷8 號，而案發當天，伊舅舅丙○○於上午
    10時40分左右，從外面回來，並問伊要不要吃飯，伊說要，
    伊舅舅就去買便當，大約於上午11時左右買回來給伊，之後
    伊舅舅就離開了，而當時伊並沒有交通工具，本件案發時間
    係於上午11時35分許，伊根本無法從家中趕到案發地點，本
    件強盜犯行非伊所為云云。經查：
（一）被害人於98年3 月26日上午11時35分許，獨自1 人在其所
      經營之「秀莉SPA 生活館」（址設高雄市新興區○○○街
      210 號）內，躺臥在美容床上休息時，突遭1 名歹徒進入
      店內持美工刀抵住其脖子，要求其交付2000元現金，嗣經
      其表示需起身至櫃檯抽屜查看有無零用金，該歹徒即改以
      上開美工刀抵住被害人腹部，隨同被害人至店內櫃檯處查
      看，然因被害人店內僅餘4 元現金，該名歹徒即要求被害
      人開啟櫃檯其他抽屜查看有無其他財物，嗣該歹徒發現被
      害人所有之鑽石戒指及雷達牌手錶各1 只後，即強行將該
      鑽石戒指及雷達牌手錶取走，而被害人於該名歹徒得手後
      ，因欲奪回遭取走之財物，遂與歹徒發生拉扯，而遭該名
      歹徒以手持之美工刀劃傷右手虎口等事實，業據被害人於
      偵訊及本院審理中證述明確（見偵卷第25、26頁、本院卷
      第171 至177 頁），並有高雄市政府警察局新興分局現場
      勘察報告（見本院卷第101 、102 頁）及所附蒐證相片（
      在本院卷第108 至111 頁）在卷可稽，堪以認定。又前揭
      歹徒持美工刀抵住被害人身體，乃直接對於他人之身體施
      以暴力，要屬強暴行為甚明；而該歹徒強取被害人財物時
      ，上開「秀莉SPA 生活館」僅有被害人1 人在店內，且被
      害人復無其他器械可供即時防護、抵抗，於此等情狀下，
      該歹徒持美工刀抵住被害人身體，自足以壓制被害人之抗
      拒狀態，而此由被害人於本院審理中證述：歹徒持美工刀
      抵住伊時，伊怕的要命，不敢抗拒等語（見本院卷第173
      頁），益顯明確，因此，前開歹徒對被害人所實施之上開
      強暴行為，已達強盜罪所稱「不能抗拒」之程度，至為灼
      然。
（二）關於被害人於前揭時、地遭人強盜財物，是否係由被告所
      為乙節，此據被害人於偵訊中證稱：伊遭強盜時，因為歹
      徒並沒有蒙面或戴口罩，所以伊可以清楚看到歹徒的臉，
      而該名歹徒就是與伊共同在庭之被告，因為被告牙齒突突
      、黑黑的，與歹徒牙齒特徵相同，且被告當庭講話的聲音
      ，亦與強盜伊財物的歹徒的聲音一樣等語（見偵卷第25、
      26頁），並於本院審理中證述：案發當時，歹徒強盜的過
      程，從頭到尾約5 、6 分鐘，而因為強盜伊的歹徒，並沒
      有戴口罩、面罩或帽子，所以伊對於該名歹徒看得很清楚
      ，該名歹徒身高約160 幾公分，牙齒黑黑的、齒列不整齊
      、門牙歪的不是很嚴重，是講台語，當時該歹徒有向伊表
      示，說其有AIDS，要伊給其2000元，而被告當庭以台語陳
      述「你拿2000元給我」的聲音，與該名歹徒的聲音相同，
      且經伊當庭比對被告與伊的身高，被告身高亦與該名歹徒
      相符，而被告的頭髮，也與該名歹徒一樣，被告就是強盜
      伊的歹徒，只是被告當時皮膚比較黑，沒有今日那麼白，
      伊與被告並沒有仇恨，如果被告不是該名歹徒，伊不會指
      認被告等語（見本院卷第171 至177 頁），而證人前揭證
      述內容，要與被告齒列不整齊、牙齒顏色髒污、門牙略微
      突出；於案發翌日經警通知至警局製作筆錄時，其頭髮即
      如於本院審理中，係理成小平頭；於警詢中膚色較為黝黑
      ，而於本院審理中膚色則較偏白等特徵，均相符合，有被
      告歷於警詢、本院審理中所拍攝之相片附卷可佐（見警卷
      第13頁、本院卷第36至39頁）。且被害人於本院審理中證
      稱：警方人員所提供之監視畫面中，行經小王牛肉麵店監
      視錄影畫面上之人，就是作案之歹徒等語（見本院卷第17
      7 頁），而該監視畫面上之歹徒容貌雖因攝影機解析度不
      足而非甚清晰，然其身材、臉型、頭髮等身體特徵，亦均
      與被告無不相符合之處（見本院卷第59至70頁之監視錄影
      翻拍相片），益徵被害人前開證述內容應屬可信。至被害
      人稱歹徒身高約160 幾公分，而與被告於本院審理中，經
      當庭測量結果，穿鞋身高為172 公分、不穿鞋身高為170
      公分乙情（見本院卷第17頁），有生些許之差異，然衡以
      常情，一般人對於他人身高高度之描述，本即係一概略性
      之陳述，在無測量儀器可為丈量之情形下，實難期待能為
      準確無誤之描述，是尚難以被害人證詞有前揭差誤之處，
      即謂其證詞無從採信；況且，被害人於本院審理中，亦已
      當庭以其身高與被告進行比對，而經比對之後，其仍證述
      被告身高與作案歹徒身高符合（見本院卷第173 頁），足
      證其所述應有其信憑性。另被告雖辯稱：伊並未患有AIDS
      ，被害人證述歹徒自稱患有AIDS，要與伊個人之情形不符
      等語。惟查，不法人士在作案時，為使被害人感到恐懼、
      害怕，進而依其要求、將財物交付，遂於本身未持有槍械
      、利刃或患有AIDS病症之情形下，仍謊稱自己身藏槍械、
      利刃，或訛稱自己患有一般人容易感到恐懼之AIDS病症，
      藉此使被害人不敢多加抗拒之犯罪手法，於現今社會中，
      實非罕見，因此，尚無從以被告此一辯詞，為何有利於其
      之認定。綜上，本件被害人於前揭時、地遭人強盜財物乙
      事，要係被告所為之事實，足堪認定。
（三）雖被告之辯護人為被告辯護稱：本件被害人第一次指認被
      告時，警方人員已查獲被告，並向被害人表示被告即係嫌
      犯，且當時並未採取列隊式的選擇性指認，導致被害人有
      先入為主的觀念，認為被告即係歹徒，是被害人相關證詞
      ，並不足以採為不利於被告之認定等語。惟查，現行刑事
      訴訟法並無關於指認犯罪嫌疑人、被告程序之規定，如何
      經由被害人、檢舉人或目擊證人以正確指認犯罪嫌疑人或
      被告，自應依個案之具體情形為適當之處理。依法務部及
      內政部警政署於90年6 月、8 月分別頒布之「法務部對於
      指認犯罪嫌疑人程序要點」、「人犯指認作業要點」及「
      警察機關實施指認犯罪嫌疑人程序要領」之規定，於偵查
      過程中指認犯罪嫌疑人或被告，係採取「選擇式」列隊指
      認，而非一對一「是非式的單一指認」；供選擇指認之數
      人在外形上不得有重大的差異；實施照片指認，不得以單
      一相片提供指認，並避免提供老舊照片指認；指認前應由
      指認人先陳述嫌疑人的特徵、不得對指認人進行誘導或暗
      示等程序，固可提高指認的正確度，以預防指認錯誤之發
      生。然指認之程序，除須注重人權之保障外，亦需兼顧真
      實之發現，確保社會正義之實現。法院就偵查過程中所實
      行之第一次指認，應綜合指認人於案發時所處之環境，是
      否足資認定其確能對犯罪嫌疑人觀察明白、認知犯罪行為
      人行為之內容，事後依憑個人之知覺及記憶所為之指認是
      否客觀可信等事項，為事後之審查。倘指認過程中所可能
      形成之記憶污染、判斷誤導，均已排除（如犯罪嫌疑人與
      指認人熟識，或曾與指認人長期、多次或近距離接觸而無
      誤認之虞），且其指認亦未違背通常一般日常生活經驗之
      定則或論理法則，復非單以指認人之指認為論罪之唯一依
      據，自不得僅因指認人之指認程序與上開要點（領）規範
      未盡相符，遽認其陳述無從採為不利於被告之認定（最高
      法院98年度台上字第5429號判決意旨參照）。本件被害人
      於警詢中初次指認被告時，固係警方人員查獲被告後，向
      被害人表示被告係嫌犯，要求被害人單一指認被告是否為
      作案人等情，業據被害人於本院審理中證述在卷（見本院
      卷第175 、176 頁）。然如上所述，被害人於本件案發過
      程中，與作案歹徒接觸之時間長達5 、6 分鐘，且作案歹
      徒未有何遮掩其面容之行為，是被害人顯有相當充裕之時
      間及足夠之機會，而能清楚觀察、記憶歹徒之容貌、身體
      特徵等事項；再者，被害人於第一次指認被告之前，曾於
      案發當日至警局製作本案之報案筆錄，而依其該次警詢筆
      錄記載，其陳述作案歹徒特徵係：微禿平頭、牙齒略為暴
      牙、約為160 公分、中等身材等語（見警卷第4 、5 頁，
      如前所述，此部分僅係作為彈劾證據，證明被害人於偵訊
      、本院審理時所為證述之可信性），要與其日後描述被告
      身材樣貌及被告實際上之身體特徵均相符合（其中關於其
      陳述被告「微禿」部分，依前開被告相片所示，因被告髮
      際線較高，故其以「微禿」乙詞予以描述，要與一般人之
      日常生活用語，並無不合之處），而此時警方人員尚未查
      獲被告，並無被告之樣貌、身材可供被害人參考，足證被
      害人之指認，乃依據其親身之觀察、記憶而來，並無受不
      當誤導之情形，其所為指認自屬可信，被告之辯護人所辯
      此節，要無足採。
（四）被告雖執前詞辯述其未為本件犯行，且被告之舅舅丙○○
      於本院審理中亦證稱：伊與被告原本住在高雄市新興區○○○路200 號處，之後於98年3 月23日左右，才搬到高雄
      市○鎮區○○路573 巷8 號，會搬到該處的原因，是因為
      該處是伊朋友的住處，伊朋友免費提供給伊居住，而一起
      同住的，除了被告與伊外，尚有伊朋友的母親，被告都會
      稱伊朋友的母親為「阿姨」。於98年3 月26日上午，伊因
      為睡過頭，睡到上午10點多，所以早上沒有去上班，並於
      睡醒之後，去問被告要不要吃飯，結果被告說要吃排骨飯
      ，伊就去買，買回來時，因為被告還在床上睡覺，說睡醒
      才要吃飯，所以伊於上午11時15分左右，將便當放下，並
      換上衣服去上班。而被告並無交通工具，如果有出門，也
      是走路，伊家中只有1 輛機車，都是伊在使用。又伊與被
      告搬去瑞隆路那邊之後，約2 、3 天就會幫被告買1 次午
      餐，次數有很多次，但詳細次數伊記不起來了云云（見本
      院卷第193 至202 頁）。然查，經本院詢問被告居住在高
      雄市○鎮區○○路573 巷8 號處之生活情形，被告陳稱：
      伊舅舅有1 位女朋友，伊都稱呼她阿姨，但伊舅舅的女友
      是否有一起住在瑞隆路處，伊並不清楚，因為伊住在3 樓
      ，伊舅舅則是住在2 樓，而伊亦不瞭解借伊舅舅上開瑞隆
      路居所之友人的母親，是否有同住在瑞隆路之居所云云（
      見本院卷第226 頁），而被告所辯倘若屬實，則其既已搬
      至高雄市○鎮區○○路573 巷8 號居住數天，其如何會對
      該處究竟有何人同住乙節，全然無所知悉？此實有違常情
      ；況依證人丙○○前揭證詞，被告理應知悉高雄市○鎮區
      ○○路573 巷8 號處，尚有提供該居所之證人丙○○之友
      人母親同住（蓋證人丙○○證述被告均會稱呼該人「阿姨
      」），惟被告卻又稱不知證人丙○○友人母親有無與之同
      住，是被告所陳內容與證人丙○○所為證詞，顯有矛盾之
      處，則被告於98年3 月26日案發當日，是否確有居住在高
      雄市○鎮區○○路573 巷8 號處？實有可疑。再者，本院
      依據證人丙○○前揭證詞，詢其何以自被告於98年3 月23
      日搬到前揭瑞隆路處居住，至被告於98年3 月27日為警查
      獲，中間僅隔約3 、4 日，依其2 、3 天幫被告購買1 次
      午餐之頻率，如何於搬到前揭瑞隆路處居住後，已幫被告
      購買過多次午餐乙節，證人丙○○證稱：伊所謂的98年3
      月23日，應該是原本租屋處退租的日期，但於退租之前，
      伊就有請被告慢慢將東西搬到瑞隆路處，所以被告於98年
      3 月23日之前，就有去瑞隆路那邊，而被告搬東西過去瑞
      隆路那邊時，都是利用伊下班之後，以機車搬運，只有1
      次伊拿錢給被告，叫被告坐計程車搬運東西云云（見本院
      卷第200 至202 頁）。然被告自承其於案發當時，所使用
      之行動電話號碼為0000000000號（見警卷第2 頁），而經
      本院調取該行動電話之通聯紀錄（見本院卷第125 至127
      頁），該行動電話於98年3 月14日至98年3 月23日間，其
      所為通聯之基地台位置，均無在前揭瑞隆路之址所處之高
      雄市前鎮區內者，反多係在被告原本住處之高雄市新興區
      內，則以該通聯紀錄所顯示之被告活動範圍，證人丙○○
      證稱被告於98年3 月23日即已搬至前揭瑞隆路之址云云，
      實難遽予採信；況且，證人丙○○既證述被告係利用其「
      下班後」之時間，搬運物品至前揭瑞隆路之址，則被告到
      該瑞隆路之址時，顯係晚上之時間，準此，證人丙○○於
      此情形下，又何需幫被告購買「午餐」多次？是其所證述
      內容要有自相矛盾之處，益徵無從予以採認。此外，關於
      案發當日被告之生活情形，被告於案發2 日後之98年3 月
      28日偵訊中供陳：案發當日伊人都在家中，伊舅舅的女朋
      友整天也都在家，可以幫忙作證云云（見偵卷第6 頁），
      然同日檢察官向本院聲請羈押，其於本院訊問中則稱：案
      發當日，伊是直到晚上6 點至8 點才出門，而案發當日下
      午1 至3 點左右，伊舅舅的女朋友有回來，並問說伊舅舅
      是否有買飯給伊吃云云（見98年度聲羈字第267 號卷第6
      至8 頁），因此，被告就此先後所述亦有歧異，而佐以其
      為上開陳述時，距離案發時間僅有2 日，倘其所辯屬實，
      何以會生前揭不相一致之處？益證其所述要屬無稽。綜上
      ，被告所持辯解及證人丙○○前揭證詞，非但多有矛盾，
      且與卷內客觀事證亦有不符之處，自均難以採信，無從以
      之為有利於被告之認定。
（五）被告雖另辯稱：公訴意旨稱作案歹徒係自行打開店內抽屜
      ，強行取走被害人前開鑽石戒指及雷達牌手錶，但在被害
      人店內的抽屜上，並沒有採集到伊的指紋，所以本案非伊
      所為云云。查本件經警方人員到場採證結果，在被害人店
      內抽屜處所採得之指紋，固未發現有被告之指紋，有高雄
      市政府警察局新興分局現場勘察報告（見本院卷第101 、
      102 頁）、高雄市政府警察局98年4 月10日高市警鑑字第
      0980021678號函、內政部警政署刑事警察局98年4 月6 日
      刑紋字第0980044790號鑑驗書（見本院卷第112 、113 頁
      ）在卷可按，惟依被害人於本院審理中之證述，本件案發
      之時，作案歹徒並未自行開啟抽屜，而係由被害人開啟抽
      屜（見本院卷第173 、177 頁），準此，在上開抽屜處未
      採得被告指紋，乃屬當然，自無從以此為有利於被告之認
      定。至公訴意旨前揭認定，固係依據被害人於警詢中之陳
      述內容而來，然被害人既於本院審理中，接受檢察官、辯
      護人對之進行交互詰問，之後再分別由本院對之補充訊問
      及由被告對之補充詢問，在此較為嚴謹之程序下，其已就
      歹徒強盜之過程予以詳細證述，而衡情其就此又無故為虛
      偽陳述之必要，是此部分之事實，自應認其於本院審理中
      之證述內容，較其於警詢中所述為可採，附此敘明。
（六）綜上所述，本件事證明確，被告前揭犯行，足堪認定。至
      被告聲請傳訊其舅舅丙○○之女友，欲證明於案發當日中
      午12時至下午1 時許，證人有見到其在前開瑞隆路之居所
      ，其不可能為本件強盜犯行乙節。查被告就所謂證人丙○○之女友，於案發當日是否整日均在前揭瑞隆路之居所內
      ，或係於當日某時，才由他處來到前揭瑞隆路之居所乙情
      ，先後所述存有矛盾，業如前述；且嗣後其關於證人丙○○之女友，係於案發當日何時到達前揭瑞隆路之居所乙節
      ，有陳述係當日下午1 至3 時左右者（見98年度聲羈字第
      26 7號卷第6 至8 頁）、有陳述係當日下午2 、4 時許者
      （見本院卷第15頁），非但先後有所歧異，且與其最終所
      述之當日中午12時至下午1 時許（見本院卷第220 頁），
      差異甚多；又上開時間點，距案發當時亦均有相當時間，
      無從逕以證明被告未為本件犯行。因此，被告聲請調查上
      開證據，要與其是否有為本件犯行此一待證事實，並無重
      要關係，自無再予調查上開證據之必要，併予敘明。
二、按刑法第321 條第1 項第3 款之攜帶兇器竊盜罪，係以行為
    人攜帶兇器竊盜為其加重條件，此所謂兇器，其種類並無限
    制，凡客觀上足對人之生命、身體、安全構成威脅，具有危
    險性之兇器均屬之，且祇須行竊時攜帶此種具有危險性之兇
    器為已足，並不以攜帶之初有行兇之意圖為必要（最高法院
    79年臺上字第5253號判例足資參照）。本件被告持以為前開
    犯行之美工刀，既可用以劃傷被害人，客觀上自足對人之生
    命、身體、安全構成威脅，要屬兇器無疑。是核被告所為，
    係犯刑法第330 條第1 項（犯強盜罪而有第321 條第1 項第
    3 款之情形）之攜帶兇器強盜罪。被告有上述之前科紀錄乙
    情，有臺灣高等法院被告前案紀錄表在卷可稽，其受有期徒
    刑執行完畢，5 年內故意再犯本件最重本刑為有期徒刑以上
    之罪，為累犯，應依刑法第47條第1 項規定加重其刑。爰審
    酌被告正值青壯，不知憑一己之力謀生，竟以前開方式強盜
    財物，且於強盜過程中傷害被害人，造成被害人精神及財產
    上之損害非輕，犯罪情節實屬重大，並於犯後矢口否認犯行
    ，態度非佳，且有多次財產犯罪經論罪科刑之紀錄，有前揭
    臺灣高等法院被告前案紀錄表足按，顯見其素行非佳，復參
    以其所強盜所得之財物價值等一切情狀，量處如主文所示之
    刑，以示懲儆。被告持以為前開強盜犯行之美工刀1 把，並
    未扣案，且無證據證明係被告所有，爰不為沒收之宣告，併
    此敘明。
據上論斷，應依刑事訴訟法第299 條第1 項前段，刑法第330 條
第1 項、第47條第1 項，判決如主文。
本案經檢察官周天畏到庭執行職務。
中    華    民    國    98    年    11    月    25    日
                  刑事第十七庭  審判長法  官  陳建和
                                      法  官  毛妍懿
                                      法  官  陳君杰
以上正本證明與原本無異。
如不服本判決應於收受送達後10日內向本院提出上訴書狀，並應
敘述具體理由；如未敘述上訴理由者，應於上訴期間屆滿後20日
內向本院補提理由書（均須按他造當事人之人數附繕本）「切勿
逕送上級法院」。
中    華    民    國    98    年    11    月    25    日
                                      書記官  紀龍年
附錄本判決論罪科刑法條全文：
刑法第328 條
意圖為自己或第三人不法之所有，以強暴、脅迫、藥劑、催眠術
或他法，至使不能抗拒，而取他人之物或使其交付者，為強盜罪
，處5 年以上有期徒刑。
以前項方法得財產上不法之利益或使第三人得之者，亦同。
犯強盜罪因而致人於死者，處死刑、無期徒刑或10年以上有期徒
刑；致重傷者，處無期徒刑或7 年以上有期徒刑。
第1 項及第2 項之未遂犯罰之。
預備犯強盜罪者，處1 年以下有期徒刑、拘役或3000元以下罰金
。
刑法第330 條
犯強盜罪而有第321 條第1 項各款情形之一者，處7 年以上有期
徒刑。
前項之未遂犯罰之。
刑法第321 條第1 項
犯竊盜罪而有左列情形之一者，處6 月以上、5 年以下有期徒刑
：
一  於夜間侵入住宅或有人居住之建築物、船艦或隱匿其內而犯
    之者。
二  毀越門扇、牆垣或其他安全設備而犯之者。
三  攜帶兇器而犯之者。
四  結夥三人以上而犯之者。
五  乘火災、水災或其他災害之際而犯之者。
六  在車站或埠頭而犯之者。


司法院資訊處製作；財團法人民間司法改革基金會備份。
